臺灣高等法院臺中分院刑事判決　　　　99年度上訴字第2542號
上　訴　人
即　被　告　黃彥哲
　　　　　　張思秋
前二人共同
指定辯護人　本院公設辯護人　賴泰鈞
上列上訴人因違反毒品危害防制條例案件，不服臺灣臺中地方法
院99年度訴字第2931號中華民國99年11月18日第一審判決（起訴
案號：臺灣臺中地方法院檢察署99年度偵緝字第1286、1525號）
，提起上訴，本院判決如下：
    主  文
上訴駁回。
    犯罪事實
一、張思秋曾因違反毒品危害防制條例案件，經原審判處有期徒
    刑10月確定，於民國98年5月16日執行完畢。黃彥哲、張思
    秋2人均明知甲基安非他命為毒品危害防制條例第2條第2項
    第2款所管制之第二級毒品，不得販賣，黃彥哲或單獨，或
    與張思秋共同基於販賣第二級毒品甲基安非他命之犯意聯絡
    ，以黃彥哲所有之0000000000號行動電話（未扣案）及其向
    友人所借用之0000000000號行動電話作為聯絡販賣毒品之工
    具，於如附表一編號1至20所示之時間、地點，分別由黃彥
    哲獨自交付出售，或與張思秋共同交付出售第二級毒品甲基
    安非他命予如附表一所示之人（其中張思秋共犯部分，係因
    其當時為黃彥哲之女友，2人係基於共同販賣毒品之犯意聯
    絡，於黃彥哲無暇或不在共同居處時，由張思秋負責接聽前
    開電話，聯絡交易毒品事宜、或代黃彥哲交付毒品並為黃彥
    哲收受販賣毒品所得之價金，共同販賣部分詳如附表一編號
    12、13、15、20所示）。嗣黃彥哲、張思秋分別於99年6月
    10日晚上11時50分許、99年7月14日早上8時40分許，在臺中
    市○區○○街136號、臺中縣龍井鄉○○街16巷8弄26號為警
    先後緝獲。
二、案經臺灣臺中地方法院檢察署檢察官指揮臺中市警察局第四
    分局偵查起訴。
    理  由
一、按被告以外之人於審判外之陳述，雖不符刑事訴訟法第159
    條之1、159條之2、159條之3、159條之4等規定，而經當事
    人於審判程序同意作為證據，法院審酌該言詞陳述或書面陳
    述作成時之情況，認為適當者，亦得為證據。當事人、代理
    人或辯護人於法院調查證據時，知有第159條第1項不得為證
    據之情形，而未於言詞辯論終結前聲明異議者，視為有前項
    之同意，刑事訴訟法第159條之5定有明文。本件被告等2人
    及辯護人於本院審理時，就下列引為證據之言詞及書面陳述
    ，未就其證據能力聲明異議，本院審酌該言詞陳述作成時之
    情況，並查無其他不法之情狀，復與本案待證事實具有關聯
    性，足認為得為本案之證據，依刑事訴訟法第159條之5之規
    定，有證據能力，合先說明。
二、訊據被告黃彥哲就附表一編號1至20所示之犯行及被告張思
    秋對附表一編號12、13、15、20所示之犯行均自白在卷，核
    與證人許清棋、黃世豐、林淑妮、陳進忠分別於警詢時及偵
    查證述情節相符，復有許清棋所持用之0000000000號行動電
    話基本資料、黃世豐所持用之0000000000號行動電話基本資
    料、林淑妮所持用之0000000000號行動電話基本資料、陳進
    忠所申請及持用之0000000000號行動電話基本資料、通訊監
    察譯文、臺中縣大里市○○街131號、134號及車牌號碼JPA-
    918號重型機車之蒐證照片等附卷可稽。被告2人之自白，核
    與事實相符，其等犯行均堪認定。
三、核被告黃彥哲、張思秋所為，均係犯毒品危害防制條例案件
    第4條第2項之販賣第二級毒品罪。被告黃彥哲、張思秋於附
    表一編號12、13、15、20號所示部分，有共同之犯意聯絡及
    行為分擔，均為共同正犯。又被告黃彥哲所犯如附表一編號
    1至20所示各罪，及張思秋所犯如附表一編號12、13、15、2
    0所示各罪間，均犯意各別，應予分論併罰。被告張思秋有
    犯罪事實欄所載前科並已執行完畢，有臺灣高等法院被告前
    案紀錄表附卷可稽，其於5年以內故意再犯本案有期徒刑以
    上之各罪（如附表一編號12、13、15、20），均為累犯，除
    法定本刑為無期徒刑部分不得加動外，餘均應依刑法第47條
    第1項規定，加重其刑。又被告黃彥哲於偵查及審判中，均
    自白如附表一編號1至20所示之販賣第二級毒品犯行，被告
    張思秋亦於偵查及審判中，均自白如附表一編號12、13、15
    、20所示之犯行，就被告2人所犯上開各罪，應依毒品危害
    防制條例第17條第2項之規定減輕其刑，其中張思秋部分，
    因同有加重及減輕事由，應依法先加重後減輕之。
四、原審因而適用刑事訴訟法第299條第1項前段，毒品危害防制
    條例第4條第2項、第17條第2項、第19條第1項，刑法第11條
    前段、第28條、第47條第1項、第51條第5款等規定，並審酌
    被告黃彥哲、張思秋2人為牟取不法暴利，而販賣第二級毒
    品甲基安非他命予多人，不顧毒品所造成之危害，危害社會
    治安非淺，惟均自警偵訊以迄法院審理時，均坦承全部犯行
    等一切情狀，及被告等每次販賣之數量不多，所得之金錢亦
    不多，及檢察官分別具體求處有期徒刑12年、8年，認為稍
    嫌過重等一切情狀，分別量處如附表二編號1至20所示之刑
    ，有期徒刑部分並分別定其應執行之刑，如原審判決主文所
    示，並就：I未扣案如附表所示之販賣毒品價額欄內之販賣
    毒品所得，為被告黃彥哲因販賣毒品所得之財物，應依同條
    例第19條第1項，宣告沒收（除附表編號12、13、15、20 外
    ）或與張思秋連帶沒收之（附表編號12、13、15、20），如
    全部或一部不能沒收時，應以其或其等之財產抵償之；II未
    扣案為被告黃彥哲所持用之0000000000號行動電話（含SIM
    卡），因係供被告等犯本案所用之物（除附表一編號4外）
    ，且屬被告黃彥哲所有，依同條例第19條第1項，宣告沒收
    或連帶沒收之，如全部或一部不能沒收時，應追徵其價額或
    以黃彥哲，或黃彥哲與張思秋之財產抵償之，其認事用法核
    無違誤，量刑亦無違誤。被告黃彥哲上訴意旨略以：伊素行
    良好，並無前科紀錄，犯後一路認罪到底，態度良好，原審
    定執行刑為有期徒刑11年，顯然過重，且與其他案件相較，
    不符比例原則，顯失公平等語；被告張思秋上訴意旨略以：
    被告同時有加重及減輕事由時，依法應先加重後減輕，原審
    判決於法未合；伊因係與黃彥哲為男女朋友關係，而參與部
    分犯行，原審量刑過重等語。然查：本件被告等所犯毒品
    危害防制條例第4條第2項販賣第二級毒品之法定刑為無期徒
    刑或7年以上有期徒刑，並得併科新台幣1千萬元以下罰金。
    被告黃彥哲先後為20次犯行，在依法減輕其刑後，原審各處
    有期徒刑3年8月，顯然均從最低度刑量刑，所稱量刑過重即
    非事實；且其犯罪次數高達20次，定其執行刑為有期徒刑11
    年，難謂於法有違；被告張思秋先後為4次犯行，原審於
    先依累犯規定加重其刑後，再依其符合分別於偵查、審理自
    白犯行之規定，減輕其刑後，各處有期徒刑3年10月，遠低
    於法定刑之半，難謂量刑過重，原審定其應執行有期徒刑7
    年，亦無違法可言。綜合上述，被告等2人本件上訴為無理
    由，應予駁回。
五、據上論斷，應依刑事訴訟法第368條，判決如主文。
本案經檢察官王雪惠到庭執行職務。
中    華    民    國  100    年     1    月     26    日
            刑事第四庭    審判長法  官  洪  耀  宗
                                法  官  林  清  鈞
                                法  官  劉  登  俊
以上正本證明與原本無異。
如不服本判決應於收受送達後十日內向本院提出上訴書狀，其未
敘述上訴理由者，並得於提起上訴後十日內向本院補提理由書（
均須按他造當事人之人數附繕本）「切勿逕送上級法院」。
                                書記官  張  惠  彥
中    華    民    國   100    年    1     月    26    日
附表一：
┌─┬────┬────┬───┬─────────┬──────┬────┐
│編│販毒時間│販毒地點│購毒者│販賣毒品之情節    │販賣毒品之種│共犯    │
│號│        │        │      │                  │類、數量、價│        │
│  │        │        │      │                  │額          │        │
│  │        │        │      │                  │            │        │
├─┼────┼────┼───┼─────────┼──────┼────┤
│  │98年12月│臺中市東│許清棋│許清棋以0000000000│第二級毒品甲│        │
│1 │16日下午│區○○街│      │號電話撥打黃彥哲之│基安非他命1 │        │
│  │2時許   │136號黃 │      │0000000000號電話，│小包，價金  │        │
│  │        │彥哲住處│      │表示欲購買第二級毒│1000元      │        │
│  │        │        │      │品甲基安非他命，雙│            │        │
│  │        │        │      │方約定於前址見面交│            │        │
│  │        │        │      │易，許清棋到達後，│            │        │
│  │        │        │      │回撥前揭黃彥哲電話│            │        │
│  │        │        │      │，由黃彥哲為許清棋│            │        │
│  │        │        │      │開門並帶同許清棋至│            │        │
│  │        │        │      │其住處，於上開時間│            │        │
│  │        │        │      │，由黃彥哲出售並交│            │        │
│  │        │        │      │付第二級毒品甲基安│            │        │
│  │        │        │      │非他命予許清棋，並│            │        │
│  │        │        │      │向許清棋收取價金新│            │        │
│  │        │        │      │臺幣（下同）1000元│            │        │
│  │        │        │      │，而當場完成交易。│            │        │
├─┼────┼────┼───┼─────────┼──────┼────┤
│2 │98年12月│臺中市東│許清棋│許清棋以0000000000│第二級毒品甲│        │
│  │20日下午│區○○街│      │號電話撥打黃彥哲之│基安非他命1 │        │
│  │2時許   │136號   │      │0000000000號電話，│小包，價金  │        │
│  │        │        │      │表示欲購買第二級毒│1000元      │        │
│  │        │        │      │品甲基安非他命，雙│            │        │
│  │        │        │      │方約定於前址見面交│            │        │
│  │        │        │      │易，許清棋到達後，│            │        │
│  │        │        │      │回撥前揭黃彥哲電話│            │        │
│  │        │        │      │，由黃彥哲為許清棋│            │        │
│  │        │        │      │開門並帶同許清棋至│            │        │
│  │        │        │      │其住處，雙方遂於前│            │        │
│  │        │        │      │揭時間，由黃彥哲出│            │        │
│  │        │        │      │售並交付第二級毒品│            │        │
│  │        │        │      │甲基安非他命予許清│            │        │
│  │        │        │      │棋，並向許清棋收取│            │        │
│  │        │        │      │價金1000元，而當場│            │        │
│  │        │        │      │完成交易。        │            │        │
├─┼────┼────┼───┼─────────┼──────┼────┤
│3 │99年1月 │臺中市東│許清棋│許清棋以0000000000│第二級毒品甲│        │
│  │11日上午│區○○街│      │號電話撥打黃彥哲之│基安非他命1 │        │
│  │11時20分│136號   │      │0000000000號電話，│小包，價金  │        │
│  │許      │        │      │表示欲購買第二級毒│1000元      │        │
│  │        │        │      │品甲基安非他命，雙│            │        │
│  │        │        │      │方約定於前址見面交│            │        │
│  │        │        │      │易，許清棋到達後，│            │        │
│  │        │        │      │回撥前揭黃彥哲電話│            │        │
│  │        │        │      │，由黃彥哲為許清棋│            │        │
│  │        │        │      │開門後，雙方於前揭│            │        │
│  │        │        │      │時間，由黃彥哲出售│            │        │
│  │        │        │      │並交付第二級毒品甲│            │        │
│  │        │        │      │基安非他命予許清棋│            │        │
│  │        │        │      │，並向許清棋收取價│            │        │
│  │        │        │      │金1000元，而當場完│            │        │
│  │        │        │      │成交易。          │            │        │
│  │        │        │      │                  │            │        │
├─┼────┼────┼───┼─────────┼──────┼────┤
│4 │99年1月 │臺中市精│許清棋│許清棋以0000000000│第二級毒品甲│        │
│  │31日下午│武路與東│      │號電話撥打黃彥哲向│基安非他命1 │        │
│  │2時許   │南街口  │      │友人借用之00000000│小包，價金  │        │
│  │        │        │      │41 號電話，表示欲 │1000元      │        │
│  │        │        │      │購買第二級毒品甲基│            │        │
│  │        │        │      │安非他命，雙方約定│            │        │
│  │        │        │      │於前開地點見面交易│            │        │
│  │        │        │      │，於前揭時、地，由│            │        │
│  │        │        │      │黃彥哲出售並交付第│            │        │
│  │        │        │      │二級毒品甲基安非他│            │        │
│  │        │        │      │命予許清棋，並向許│            │        │
│  │        │        │      │清棋收取價金1000元│            │        │
│  │        │        │      │，而當場完成交易。│            │        │
│  │        │        │      │                  │            │        │
├─┼────┼────┼───┼─────────┼──────┼────┤
│5 │98年11月│臺中市旱│黃世豐│黃世豐以0000000000│第二級毒品甲│        │
│  │14日凌晨│溪街媽祖│      │號電話撥打黃彥哲之│基安非他命1 │        │
│  │2時許   │廟附近  │      │0000000000號電話，│小包，價金  │        │
│  │        │        │      │表示欲購買第二級毒│1000元      │        │
│  │        │        │      │品甲基安非他命，雙│            │        │
│  │        │        │      │方約定於前開地點見│            │        │
│  │        │        │      │面交易，並於前揭時│            │        │
│  │        │        │      │、地，由黃彥哲出售│            │        │
│  │        │        │      │並交付第二級毒品甲│            │        │
│  │        │        │      │基安非他命予黃世豐│            │        │
│  │        │        │      │，並向黃世豐收取價│            │        │
│  │        │        │      │金1000元而當場完成│            │        │
│  │        │        │      │交易。            │            │        │
├─┼────┼────┼───┼─────────┼──────┼────┤
│6 │98年11月│臺中市旱│黃世豐│黃世豐以0000000000│第二級毒品甲│        │
│  │16日晚上│溪街媽祖│      │號電話撥打黃彥哲之│基安非他命1 │        │
│  │8時許   │廟附近  │      │0000000000號電話，│小包，價金  │        │
│  │        │        │      │表示欲購買第二級毒│1000元      │        │
│  │        │        │      │品甲基安非他命，雙│            │        │
│  │        │        │      │方約定於前開地點見│            │        │
│  │        │        │      │面交易，並隨即於前│            │        │
│  │        │        │      │揭時、地，由黃彥哲│            │        │
│  │        │        │      │出售並交付第二級毒│            │        │
│  │        │        │      │品甲基安非他命予黃│            │        │
│  │        │        │      │世豐，並向黃世豐收│            │        │
│  │        │        │      │取價金1000元而當場│            │        │
│  │        │        │      │完成交易。        │            │        │
├─┼────┼────┼───┼─────────┼──────┼────┤
│7 │98年12月│臺中市旱│黃世豐│黃世豐以0000000000│第二級毒品甲│        │
│  │19日晚上│溪街媽祖│      │號電話撥打黃彥哲之│基安非他命1 │        │
│  │9時許   │廟附近  │      │0000000000號電話，│小包，價金  │        │
│  │        │        │      │表示欲購買第二級毒│1000元      │        │
│  │        │        │      │品甲基安非他命，雙│            │        │
│  │        │        │      │方約定於前開地點見│            │        │
│  │        │        │      │面交易，並於撥打電│            │        │
│  │        │        │      │話後隨即於前揭時、│            │        │
│  │        │        │      │地，由黃彥哲出售並│            │        │
│  │        │        │      │交付第二級毒品甲基│            │        │
│  │        │        │      │安非他命予黃世豐，│            │        │
│  │        │        │      │並向黃世豐收取價金│            │        │
│  │        │        │      │1000元而當場完成交│            │        │
│  │        │        │      │易。              │            │        │
├─┼────┼────┼───┼─────────┼──────┼────┤
│8 │98年12月│臺中市旱│黃世豐│黃世豐以0000000000│第二級毒品甲│        │
│  │23日晚上│溪街媽祖│      │號電話撥打黃彥哲之│基安非他命1 │        │
│  │9時許   │廟附近  │      │0000000000號電話，│小包，價金  │        │
│  │        │        │      │表示欲購買第二級毒│500元       │        │
│  │        │        │      │品甲基安非他命，雙│            │        │
│  │        │        │      │方約定於前開地點見│            │        │
│  │        │        │      │面交易，並隨即於前│            │        │
│  │        │        │      │揭時、地，由黃彥哲│            │        │
│  │        │        │      │出售並交付第二級毒│            │        │
│  │        │        │      │品甲基安非他命予黃│            │        │
│  │        │        │      │世豐，並向黃世豐收│            │        │
│  │        │        │      │取價金500元而當場 │            │        │
│  │        │        │      │完成交易。        │            │        │
├─┼────┼────┼───┼─────────┼──────┼────┤
│9 │99年1月2│臺中市旱│黃世豐│黃世豐以0000000000│第二級毒品甲│        │
│  │日凌晨0 │溪街媽祖│      │號電話撥打黃彥哲之│基安非他命1 │        │
│  │時許    │廟附近  │      │0000000000號電話，│小包，價金  │        │
│  │        │        │      │表示欲購買第二級毒│1000元      │        │
│  │        │        │      │品甲基安非他命，雙│            │        │
│  │        │        │      │方約定於前開地點見│            │        │
│  │        │        │      │面交易，嗣於前揭時│            │        │
│  │        │        │      │、地，由黃彥哲出售│            │        │
│  │        │        │      │並交付第二級毒品甲│            │        │
│  │        │        │      │基安非他命予黃世豐│            │        │
│  │        │        │      │，並向黃世豐收取價│            │        │
│  │        │        │      │金1000元而當場完成│            │        │
│  │        │        │      │交易。            │            │        │
├─┼────┼────┼───┼─────────┼──────┼────┤
│10│99年1月 │臺中市旱│黃世豐│黃世豐以0000000000│第二級毒品甲│        │
│  │11日凌晨│溪街媽祖│      │號電話撥打黃彥哲之│基安非他命1 │        │
│  │0時許   │廟附近  │      │0000000000號電話，│小包，價金  │        │
│  │        │        │      │表示欲購買第二級毒│1000元      │        │
│  │        │        │      │品甲基安非他命，雙│            │        │
│  │        │        │      │方約定於前開地點見│            │        │
│  │        │        │      │面交易，隨即於前揭│            │        │
│  │        │        │      │時、地，由黃彥哲出│            │        │
│  │        │        │      │售並交付第二級毒品│            │        │
│  │        │        │      │甲基安非他命予黃世│            │        │
│  │        │        │      │豐，並向黃世豐收取│            │        │
│  │        │        │      │價金1000元而當場完│            │        │
│  │        │        │      │成交易。          │            │        │
├─┼────┼────┼───┼─────────┼──────┼────┤
│11│98年12月│臺中市五│林淑妮│林淑妮以0000000000│第二級毒品甲│        │
│  │10日下午│權南路與│      │號電話撥打黃彥哲之│基安非他命1 │        │
│  │1時許   │樂群街口│      │0000000000號電話，│小包，價金  │        │
│  │        │附近之土│      │表示欲購買第二級毒│1000元      │        │
│  │        │地公廟  │      │品甲基安非他命，雙│            │        │
│  │        │        │      │方並約定於前開地點│            │        │
│  │        │        │      │見面交易，林淑妮到│            │        │
│  │        │        │      │達後即回撥電話予黃│            │        │
│  │        │        │      │彥哲，黃彥哲隨即於│            │        │
│  │        │        │      │前揭時、地，由黃彥│            │        │
│  │        │        │      │哲出售並交付第二級│            │        │
│  │        │        │      │毒品甲基安非他命予│            │        │
│  │        │        │      │林淑妮，並向林淑妮│            │        │
│  │        │        │      │收取價金1000元而當│            │        │
│  │        │        │      │場完成交易。      │            │        │
├─┼────┼────┼───┼─────────┼──────┼────┤
│12│99年1月 │臺中市五│林淑妮│林淑妮以0000000000│第二級毒品甲│張思秋  │
│  │18日下午│權南路與│      │號電話撥打黃彥哲之│基安非他命1 │        │
│  │2時許   │樂群街口│      │0000000000號電話，│小包，價金  │        │
│  │        │附近之土│      │惟黃彥哲未接聽電話│1000元      │        │
│  │        │地公廟  │      │，而由與黃彥哲有共│            │        │
│  │        │        │      │同犯意聯絡之黃彥哲│            │        │
│  │        │        │      │女友張思秋接聽電話│            │        │
│  │        │        │      │，林淑妮即向張思秋│            │        │
│  │        │        │      │表示欲購買第二級毒│            │        │
│  │        │        │      │品甲基安非他命，雙│            │        │
│  │        │        │      │方遂約定於前開地點│            │        │
│  │        │        │      │見面交易，林淑妮於│            │        │
│  │        │        │      │撥打電話後隨即前往│            │        │
│  │        │        │      │前開地點，由張思秋│            │        │
│  │        │        │      │出售並交付第二級毒│            │        │
│  │        │        │      │品甲基安非他命1小 │            │        │
│  │        │        │      │包予林淑妮，並向林│            │        │
│  │        │        │      │淑妮收取價金1000  │            │        │
│  │        │        │      │元而當場完成交易，│            │        │
│  │        │        │      │張思秋嗣後將交易所│            │        │
│  │        │        │      │得交予黃彥哲。    │            │        │
├─┼────┼────┼───┼─────────┼──────┼────┤
│13│99年1月 │臺中市五│林淑妮│林淑妮以0000000000│第二級毒品甲│張思秋  │
│  │29日凌晨│權南路與│      │號電話撥打黃彥哲之│基安非他命1 │        │
│  │0時許   │樂群街口│      │0000000000號電話，│小包，價金  │        │
│  │        │附近之土│      │惟黃彥哲未接聽電話│1000元      │        │
│  │        │地公廟  │      │，由與黃彥哲有共同│            │        │
│  │        │        │      │犯意聯絡之黃彥哲女│            │        │
│  │        │        │      │友張思秋接聽電話，│            │        │
│  │        │        │      │林淑妮即向張思秋表│            │        │
│  │        │        │      │示欲購買第二級毒品│            │        │
│  │        │        │      │甲基安非他命，雙方│            │        │
│  │        │        │      │遂約定於前開地點見│            │        │
│  │        │        │      │面交易，林淑妮於撥│            │        │
│  │        │        │      │打電話後隨即前往前│            │        │
│  │        │        │      │開約定地點，並回撥│            │        │
│  │        │        │      │電話由黃彥哲接聽，│            │        │
│  │        │        │      │其向黃彥哲表示其已│            │        │
│  │        │        │      │到達，黃彥哲接聽後│            │        │
│  │        │        │      │，隨即依張思秋之指│            │        │
│  │        │        │      │示前往前開張思秋與│            │        │
│  │        │        │      │林淑妮所約定之前揭│            │        │
│  │        │        │      │地點，出售並交付第│            │        │
│  │        │        │      │二級毒品甲基安非他│            │        │
│  │        │        │      │命1小包予林淑妮， │            │        │
│  │        │        │      │並向林淑妮收取價金│            │        │
│  │        │        │      │1000元而當場完成交│            │        │
│  │        │        │      │易。              │            │        │
├─┼────┼────┼───┼─────────┼──────┼────┤
│14│98年12月│臺中市東│陳進忠│陳進忠以0000000000│第二級毒品甲│        │
│  │18日晚上│區○○街│      │號電話撥打黃彥哲之│基安非他命1 │        │
│  │6時許   │136號   │      │0000000000號電話，│小包，價金  │        │
│  │        │        │      │表示欲購買第二級毒│1000元      │        │
│  │        │        │      │品甲基安非他命，雙│            │        │
│  │        │        │      │方約定於前開地點見│            │        │
│  │        │        │      │面交易，嗣於前開時│            │        │
│  │        │        │      │、地，由黃彥哲出售│            │        │
│  │        │        │      │並交付第二級毒品甲│            │        │
│  │        │        │      │基安非他命予陳進忠│            │        │
│  │        │        │      │，並向陳進忠收取價│            │        │
│  │        │        │      │金1000元而當場完成│            │        │
│  │        │        │      │交易。            │            │        │
├─┼────┼────┼───┼─────────┼──────┼────┤
│15│98年12月│臺中市東│陳進忠│陳進忠以0000000000│第二級毒品甲│張思秋  │
│  │31日晚上│區○○街│      │號電話撥打黃彥哲之│基安非他命1 │        │
│  │8時許   │136號   │      │0000000000號電話，│小包，價金  │        │
│  │        │        │      │表示欲購買第二級毒│1000元      │        │
│  │        │        │      │品甲基安非他命，惟│            │        │
│  │        │        │      │黃彥哲不在，故由黃│            │        │
│  │        │        │      │彥哲女友張思秋接聽│            │        │
│  │        │        │      │電話，並向陳進忠表│            │        │
│  │        │        │      │示有不錯的第二級毒│            │        │
│  │        │        │      │品甲基安非他命進貨│            │        │
│  │        │        │      │可賣，陳進忠復與黃│            │        │
│  │        │        │      │彥哲聯繫，雙方並約│            │        │
│  │        │        │      │定於前開地點見面交│            │        │
│  │        │        │      │易，嗣於前開時、地│            │        │
│  │        │        │      │，由黃彥哲出售並交│            │        │
│  │        │        │      │付第二級毒品甲基安│            │        │
│  │        │        │      │非他命予陳進忠，並│            │        │
│  │        │        │      │向陳進忠收取價金  │            │        │
│  │        │        │      │1000元而當場完成交│            │        │
│  │        │        │      │易。              │            │        │
├─┼────┼────┼───┼─────────┼──────┼────┤
│16│99年1月2│臺中市東│陳進忠│陳進忠以0000000000│第二級毒品甲│        │
│  │日凌晨2 │區○○街│      │號電話撥打黃彥哲之│基安非他命1 │        │
│  │時許    │136號   │      │0000000000號電話，│小包價金1000│        │
│  │        │        │      │表示欲購買第二級毒│元          │        │
│  │        │        │      │品甲基安非他命，雙│            │        │
│  │        │        │      │方約定於前開地點見│            │        │
│  │        │        │      │面交易，嗣於前開時│            │        │
│  │        │        │      │、地，由黃彥哲出售│            │        │
│  │        │        │      │並交付第二級毒品甲│            │        │
│  │        │        │      │基安非他命予陳進忠│            │        │
│  │        │        │      │，並向陳進忠收取價│            │        │
│  │        │        │      │金1000元而當場完成│            │        │
│  │        │        │      │交易。            │            │        │
├─┼────┼────┼───┼─────────┼──────┼────┤
│17│99年1月 │臺中市東│陳進忠│陳進忠以0000000000│第二級毒品甲│        │
│  │7日晚上6│區○○街│      │號電話撥打黃彥哲之│基安非他命1 │        │
│  │時許    │136號   │      │0000000000號電話，│小包，價金  │        │
│  │        │        │      │表示欲購買第二級毒│1000元      │        │
│  │        │        │      │品甲基安非他命，雙│            │        │
│  │        │        │      │方約定於前開地點見│            │        │
│  │        │        │      │面交易，嗣於前開時│            │        │
│  │        │        │      │、地，由黃彥哲出售│            │        │
│  │        │        │      │並交付第二級毒品甲│            │        │
│  │        │        │      │基安非他命予陳進忠│            │        │
│  │        │        │      │，並向陳進忠收取價│            │        │
│  │        │        │      │金1000元而當場完成│            │        │
│  │        │        │      │交易。            │            │        │
├─┼────┼────┼───┼─────────┼──────┼────┤
│18│99年1月8│臺中市東│陳進忠│陳進忠以0000000000│第二級毒品甲│        │
│  │日上午10│區○○街│      │號電話撥打黃彥哲之│基安非他命1 │        │
│  │許      │136號   │      │0000000000號電話，│小包，價金  │        │
│  │        │        │      │表示欲購買第二級毒│1000元      │        │
│  │        │        │      │品甲基安非他命，雙│            │        │
│  │        │        │      │方約定於前開地點見│            │        │
│  │        │        │      │面交易，嗣於前開時│            │        │
│  │        │        │      │、地，由黃彥哲出售│            │        │
│  │        │        │      │並交付第二級毒品甲│            │        │
│  │        │        │      │基安非他命予陳進忠│            │        │
│  │        │        │      │，並向陳進忠收取價│            │        │
│  │        │        │      │金1000元而當場完成│            │        │
│  │        │        │      │交易。            │            │        │
├─┼────┼────┼───┼─────────┼──────┼────┤
│19│99年1月9│臺中縣豐│陳進忠│陳進忠以0000000000│第二級毒品甲│        │
│  │日晚上6 │原市田心│      │號電話撥打黃彥哲之│基安非他命1 │        │
│  │時許    │路2段220│      │0000000000號電話，│小包，價金  │        │
│  │        │巷22號附│      │表示欲購買第二級毒│1000元      │        │
│  │        │近之大盤│      │品甲基安非他命，雙│            │        │
│  │        │商檳榔攤│      │方約定於前開地點見│            │        │
│  │        │        │      │面交易，嗣於前開時│            │        │
│  │        │        │      │、地，由黃彥哲出售│            │        │
│  │        │        │      │並交付第二級毒品甲│            │        │
│  │        │        │      │基安非他命予陳進忠│            │        │
│  │        │        │      │，並向陳進忠收取價│            │        │
│  │        │        │      │金1000元而當場完成│            │        │
│  │        │        │      │交易。            │            │        │
├─┼────┼────┼───┼─────────┼──────┼────┤
│20│99年1月 │臺中市美│陳進忠│陳進忠以0000000000│第二級毒品甲│張思秋  │
│  │27日晚上│村路「美│      │號電話撥打黃彥哲之│基安非他命1 │        │
│  │10時許  │村婦產科│      │0000000000號電話，│包，價金2000│        │
│  │        │」附近之│      │表示欲購買第二級毒│元          │        │
│  │        │全家便利│      │品甲基安非他命，雙│            │        │
│  │        │商店前  │      │方約定於前開地點見│            │        │
│  │        │        │      │面交易，嗣於前開時│            │        │
│  │        │        │      │、地，由黃彥哲之女│            │        │
│  │        │        │      │友張思秋持黃彥哲所│            │        │
│  │        │        │      │交付之第二級毒品甲│            │        │
│  │        │        │      │基安非他命進入陳進│            │        │
│  │        │        │      │忠之自用小客車，並│            │        │
│  │        │        │      │在該車上出售、交付│            │        │
│  │        │        │      │第二級毒品甲基安非│            │        │
│  │        │        │      │他命予陳進忠，而向│            │        │
│  │        │        │      │陳進忠收取價金2000│            │        │
│  │        │        │      │元而當場完成交易，│            │        │
│  │        │        │      │嗣由張思秋將交易所│            │        │
│  │        │        │      │得交予黃彥哲。    │            │        │
└─┴────┴────┴───┴─────────┴──────┴────┘
附表二：
┌─┬────┬──────────────────────────────┐
│編│  事實  │      主          文                                        │
│號│        │                                                            │
├─┼────┼──────────────────────────────┤
│  │如附表一│黃彥哲販賣第二級毒品，處有期徒刑參年捌月。未扣案之販賣毒品所│
│1 │編號1   │得新臺幣壹仟元沒收，如不能沒收時，以其財產抵償之，未扣案之  │
│  │        │0000000000號行動電話壹支（含SIM卡）沒收，如不能沒收時，追徵 │
│  │        │其價額或以其財產抵償之。                                    │
├─┼────┼──────────────────────────────┤
│  │如附表一│黃彥哲販賣第二級毒品，處有期徒刑參年捌月。未扣案之販賣毒品所│
│2 │編號2   │得新臺幣壹仟元沒收，如不能沒收時，以其財產抵償之，未扣案之  │
│  │        │0000000000號行動電話壹支（含SIM卡）沒收，如不能沒收時，追徵 │
│  │        │其價額或以其財產抵償之。                                    │
├─┼────┼──────────────────────────────┤
│  │如附表一│黃彥哲販賣第二級毒品，處有期徒刑參年捌月。未扣案之販賣毒品所│
│3 │編號3   │得新臺幣壹仟元沒收，如不能沒收時，以其財產抵償之，未扣案之  │
│  │        │0000000000號行動電話壹支（含SIM卡）沒收，如不能沒收時，追徵 │
│  │        │其價額或以其財產抵償之。                                    │
├─┼────┼──────────────────────────────┤
│  │如附表一│黃彥哲販賣第二級毒品，處有期徒刑參年捌月。未扣案之販賣毒品所│
│4 │編號4   │得新臺幣壹仟元沒收，如不能沒收時，以其財產抵償之。          │
├─┼────┼──────────────────────────────┤
│  │如附表一│黃彥哲販賣第二級毒品，處有期徒刑參年捌月。未扣案之販賣毒品所│
│5 │編號5   │得新臺幣壹仟元沒收，如不能沒收時，以其財產抵償之，未扣案之  │
│  │        │0000000000號行動電話壹支（含SIM卡）沒收，如不能沒收時，追徵 │
│  │        │其價額或以其財產抵償之。                                    │
├─┼────┼──────────────────────────────┤
│  │如附表一│黃彥哲販賣第二級毒品，處有期徒刑參年捌月。未扣案之販賣毒品所│
│6 │編號6   │得新臺幣壹仟元沒收，如不能沒收時，以其財產抵償之，未扣案之  │
│  │        │0000000000號行動電話壹支（含SIM卡）沒收，如不能沒收時，追徵 │
│  │        │其價額或以其財產抵償之。                                    │
├─┼────┼──────────────────────────────┤
│  │如附表一│黃彥哲販賣第二級毒品，處有期徒刑參年捌月。未扣案之販賣毒品所│
│7 │編號7   │得新臺幣壹仟元沒收，如不能沒收時，以其財產抵償之，未扣案之  │
│  │        │0000000000號行動電話壹支（含SIM卡）沒收，如不能沒收時，追徵 │
│  │        │其價額或以其財產抵償之。                                    │
├─┼────┼──────────────────────────────┤
│  │如附表一│黃彥哲販賣第二級毒品，處有期徒刑參年捌月。未扣案之販賣毒品所│
│8 │編號8   │得新臺幣伍佰元沒收，如不能沒收時，以其財產抵償之，未扣案之  │
│  │        │0000000000號行動電話壹支（含SIM卡）沒收，如不能沒收時，追徵 │
│  │        │其價額或以其財產抵償之。                                    │
├─┼────┼──────────────────────────────┤
│  │如附表一│黃彥哲販賣第二級毒品，處有期徒刑參年捌月。未扣案之販賣毒品所│
│9 │編號9   │得新臺幣壹仟元沒收，如不能沒收時，以其財產抵償之，未扣案之  │
│  │        │0000000000號行動電話壹支（含SIM卡）沒收，如不能沒收時，追徵 │
│  │        │其價額或以其財產抵償之。                                    │
├─┼────┼──────────────────────────────┤
│  │如附表一│黃彥哲販賣第二級毒品，處有期徒刑參年捌月。未扣案之販賣毒品所│
│10│編號10  │得新臺幣壹仟元沒收，如不能沒收時，以其財產抵償之，未扣案之  │
│  │        │0000000000號行動電話壹支（含SIM卡）沒收，如不能沒收時，追徵 │
│  │        │其價額或以其財產抵償之。                                    │
├─┼────┼──────────────────────────────┤
│  │如附表一│黃彥哲販賣第二級毒品，處有期徒刑參年捌月。未扣案之販賣毒品所│
│11│編號11  │得新臺幣壹仟元沒收，如不能沒收時，以其財產抵償之，未扣案之  │
│  │        │0000000000號行動電話壹支（含SIM卡）沒收，如不能沒收時，追徵 │
│  │        │其價額或以其財產抵償之。                                    │
├─┼────┼──────────────────────────────┤
│  │如附表一│黃彥哲共同販賣第二級毒品，處有期徒刑參年捌月。未扣案之販賣毒│
│12│編號12  │品所得新臺幣壹仟元沒收，如不能沒收時，以其與張思秋之財產連帶│
│  │        │抵償之，未扣案之0000000000號行動電話壹支（含SIM卡）沒收，如 │
│  │        │不能沒收時，與張思秋連帶追徵其價額或以其等財產抵償之。      │
│  │        │張思秋共同販賣第二級毒品，累犯，處有期徒刑參年拾月。未扣案之│
│  │        │販賣毒品所得新臺幣壹仟元沒收，如不能沒收時，以其與黃彥哲之財│
│  │        │產連帶抵償之，未扣案之0000000000號行動電話壹支（含SIM卡）沒 │
│  │        │收，如不能沒收時，與黃彥哲連帶追徵其價額或以其等財產抵償之。│
├─┼────┼──────────────────────────────┤
│  │如附表一│黃彥哲共同販賣第二級毒品，處有期徒刑參年捌月。未扣案之販賣毒│
│13│編號13  │品所得新臺幣壹仟元沒收，如不能沒收時，以其與張思秋之財產連帶│
│  │        │抵償之，未扣案之0000000000號行動電話壹支（含SIM卡）沒收，如 │
│  │        │不能沒收時，與張思秋連帶追徵其價額或以其等財產抵償之。      │
│  │        │張思秋共同販賣第二級毒品，累犯，處有期徒刑參年拾月。未扣案之│
│  │        │販賣毒品所得新臺幣壹仟元沒收，如不能沒收時，以其與黃彥哲之財│
│  │        │產連帶抵償之，未扣案之0000000000號行動電話壹支（含SIM卡）沒 │
│  │        │收，如不能沒收時，與黃彥哲連帶追徵其價額或以其等財產抵償之。│
├─┼────┼──────────────────────────────┤
│  │如附表一│黃彥哲販賣第二級毒品，處有期徒刑參年捌月。未扣案之販賣毒品所│
│14│編號14  │得新臺幣壹仟元沒收，如不能沒收時，以其財產抵償之，未扣案之09│
│  │        │00000000號行動電話壹支（含SIM卡）沒收，如不能沒收時，追徵其 │
│  │        │價額或以其財產抵償之。                                      │
├─┼────┼──────────────────────────────┤
│  │如附表一│黃彥哲共同販賣第二級毒品，處有期徒刑參年捌月。未扣案之販賣毒│
│15│編號15  │品所得新臺幣壹仟元沒收，如不能沒收時，以其與張思秋之財產連帶│
│  │        │抵償之，未扣案之0000000000號行動電話壹支（含SIM卡）沒收，如 │
│  │        │不能沒收時，與張思秋連帶追徵其價額或以其等財產抵償之。      │
│  │        │張思秋共同販賣第二級毒品，累犯，處有期徒刑參年拾月。未扣案之│
│  │        │販賣毒品所得新臺幣壹仟元沒收，如不能沒收時，以其與黃彥哲之財│
│  │        │產連帶抵償之，未扣案之0000000000號行動電話壹支（含SIM卡）沒 │
│  │        │收，如不能沒收時，與黃彥哲連帶追徵其價額或以其等財產抵償之。│
├─┼────┼──────────────────────────────┤
│  │如附表一│黃彥哲販賣第二級毒品，處有期徒刑參年捌月。未扣案之販賣毒品所│
│16│編號16  │得新臺幣壹仟元沒收，如不能沒收時，以其財產抵償之，未扣案之09│
│  │        │00000000號行動電話壹支（含SIM卡）沒收，如不能沒收時，追徵其 │
│  │        │價額或以其財產抵償之。                                      │
├─┼────┼──────────────────────────────┤
│  │如附表一│黃彥哲販賣第二級毒品，處有期徒刑參年捌月。未扣案之販賣毒品所│
│17│編號17  │得新臺幣壹仟元沒收，如不能沒收時，以其財產抵償之，未扣案之09│
│  │        │00000000號行動電話壹支（含SIM卡）沒收，如不能沒收時，追徵其 │
│  │        │價額或以其財產抵償之。                                      │
├─┼────┼──────────────────────────────┤
│  │如附表一│黃彥哲販賣第二級毒品，處有期徒刑參年捌月。未扣案之販賣毒品所│
│18│編號18  │得新臺幣壹仟元沒收，如不能沒收時，以其財產抵償之，未扣案之09│
│  │        │00000000號行動電話壹支（含SIM卡）沒收，如不能沒收時，追徵其 │
│  │        │價額或以其財產抵償之。                                      │
├─┼────┼──────────────────────────────┤
│  │如附表一│黃彥哲販賣第二級毒品，處有期徒刑參年捌月。未扣案之販賣毒品所│
│19│編號19  │得新臺幣壹仟元沒收，如不能沒收時，以其財產抵償之，未扣案之09│
│  │        │00000000號行動電話壹支（含SIM卡）沒收，如不能沒收時，追徵其 │
│  │        │價額或以其財產抵償之。                                      │
├─┼────┼──────────────────────────────┤
│  │如附表一│黃彥哲共同販賣第二級毒品，處有期徒刑參年捌月。未扣案之販賣毒│
│20│編號20  │品所得新臺幣貳仟元沒收，如不能沒收時，以其與張思秋之財產連帶│
│  │        │抵償之，未扣案之0000000000號行動電話壹支（含SIM卡）沒收，如 │
│  │        │不能沒收時，與張思秋連帶追徵其價額或以其等財產抵償之。      │
│  │        │張思秋共同販賣第二級毒品，累犯，處有期徒刑參年拾月。未扣案之│
│  │        │販賣毒品所得新臺幣貳仟元沒收，如不能沒收時，以其與黃彥哲之財│
│  │        │產連帶抵償之，未扣案之0000000000號行動電話壹支（含SIM卡）沒 │
│  │        │收，如不能沒收時，與黃彥哲連帶追徵其價額或以其等財產抵償之。│
└─┴────┴──────────────────────────────┘